臺灣高等法院刑事判決
111年度上訴字第100號
上  訴  人  
即  被  告  陳哲銘

上列上訴人即被告因詐欺案件，不服臺灣新北地方法院110年度
易字第633號，中華民國110年9月16日第一審判決（聲請簡易判
決處刑案號：臺灣新北地方檢察署110年度偵字第10904號），提
起上訴，本院判決如下：
    主  文
原判決撤銷。
陳哲銘犯詐欺得利罪，處有期徒刑參月，如易科罰金，以新臺幣
壹仟元折算壹日。
    事  實
一、緣陳哲銘於民國109年5月20日前某時許，在不詳處所，以網
    際網路連結至Carousell旋轉拍賣網站（下稱本案拍賣網站
    ），以帳號「00000000」刊登販賣二手iPhoneXS銀色64G手
    機之訊息，適呂孟澤瀏覽本案拍賣網站得悉上開訊息，即與
    陳哲銘私訊聯繫，過程中雙方雖已約定好買賣價格，然呂孟
    澤並未轉帳成功。陳哲銘竟基於意圖為自己不法利益之詐欺
    得利犯意，於109年5月24日15時48分許，在不詳處所，以iP
    hone手機內建之iMessage通訊軟體（下稱iMessage）私訊詢
    問呂孟澤是否還有要購買手機，經呂孟澤應允後，陳哲銘即
    開價新臺幣（下同）1萬3,000元，並傳送iPhoneXS MAX金色
    手機照片，詢問呂孟澤是否要購買該支手機而佯稱欲出售該
    手機，呂孟澤誤信陳哲銘確有出售該支iPhoneXS MAX金色手
    機之意，陷於錯誤而應允購買；陳哲銘同時以LINE通訊軟體
    （下稱LINE）暱稱「蕭瑟夜雨」向網路虛擬遊戲幣商「小予
    星城幣商」稱要購買「458040星幣」3,500元，要求幣商陳
    志源【所涉刑法第339條之4第1項第2款、第3款加重詐欺取
    財罪嫌及洗錢防制法第15條第1項第2款洗錢罪嫌，業經臺灣
    橋頭地方檢察署（下稱橋頭地檢署）檢察官以110年度偵字
    第6740號為不起訴處分確定】提供代碼（LLL2014506811，
    訂單編號為2020052416572699），陳哲銘並將該組代碼告知
    呂孟澤，呂孟澤即依陳哲銘指示，於同日17時11分許，委託
    友人至臺南市○區○○○路0段000至000號「統一超商財神門市
    」（下稱財神門市）操作ibon而以3,500元購買「458040星
    幣」，以此方式使陳志源誤認該3,500元乃陳哲銘自行匯付
    ，遂依約轉讓上開星幣予陳哲銘，陳哲銘因此獲得免支付價
    金即可取得價值3,500元遊戲幣之財產上利益。嗣呂孟澤依
    約購買星幣後遲未取得前述iPhoneXS MAX金色手機，始悉受
    騙並報警處理。
二、案經呂孟澤訴由屏東縣政府警察局東港分局報告臺灣新北地
    方檢察署檢察官偵查聲請以簡易判決處刑，原審認不宜而改
    依通常程序審理。
    理  由
壹、本案起訴範圍之界定
一、按法院不得就未經起訴之犯罪審判，刑事訴訟法第268條固
    定有明文。又犯罪事實是否已起訴，應以起訴書犯罪事實欄
    記載為準。而依卷證資料，倘起訴書關於犯罪時間、地點之
    記載錯誤，如與起訴犯罪事實同一性之辨別及法律適用無礙
    者，為期明確認定事實，當事人得於法院調查、審理時促請
    法院注意更正，法院亦得依職權查明。僅於犯罪時間更動後
    之犯罪事實已不在起訴犯罪事實之同一性範圍內，適用法律
    基礎亦隨之變動時，始不得以更正方式使未經起訴之犯罪事
    實發生訴訟繫屬之效力（最高法院100年度台上字第1473號
    判決意旨參照）。
二、聲請簡易判決處刑書（下稱處刑書）犯罪事實欄一記載上訴
    人即被告陳哲銘（下稱被告）「意圖為自己不法之所有，明
    知無出售二手蘋果iPhone Xs銀色64G手機之意，仍於民國10
    9年5月20日前某時許，在Carousell購物平台上，以帳號『00
    000000』刊登販賣前開手機之訊息，吸引買家下單購買，適
    有呂孟澤於購物平台上瀏覽得知上開訊息，因誤信陳哲銘確
    有出售手機之意，雙方約定以新臺幣（下同） 1萬2,500元
    購買該手機」等語（見處刑書第1頁犯罪事實欄一第8至13行
    所載），主張被告於前開時間以此方式佯以出售iPhoneXS銀
    色64G手機而詐欺告訴人呂孟澤（下稱告訴人），與本院所
    認定如事實欄一所示詐欺告訴人之時間、所施用詐術（欲販
    售之手機型號、金額）固有不同，惟處刑書犯罪事實一既已
    記載告訴人「陷於錯誤，依指示先至臺南市○區○○○路0段000
    至000號之『統一超商財神門市』以3,500元購買『458040星幣』
    ；……陳哲銘則將該組代碼提供給呂孟澤至前開統一超商操作
    ibon而以3,500元購買星幣。陳哲銘利用前後時間差之調度
    ，企圖使幣商陳志源誤認上開價金乃其自行匯付，依約轉讓
    上述遊戲幣給陳哲銘，藉以取得未支付價金即受讓遊戲幣之
    不法利益」等節（見處刑書第1頁犯罪事實欄一第14行起至
    第2頁第5行所載），顯已明確記載告訴人受騙而以3,500元
    購買星幣之情。據此，本院認處刑書所載被告詐欺告訴人之
    犯罪時間、所施用詐術（欲販售之手機型號、金額）縱與卷
    證資料稍屬有異（詳後述），然就處刑書犯罪事實之同一性
    辨別無礙，爰認定如事實欄一所示，先予敘明。
貳、證據能力
一、按被告以外之人於審判外之陳述，雖不符前4條（刑事訴訟
    法第159條之1至第159條之4）之規定，而經當事人於審判程
    序同意作為證據，法院審酌該言詞陳述或書面陳述作成時之
    情況，認為適當者，亦得為證據；當事人、代理人或辯護人
    於法院調查證據時，知有第159條第1項不得為證據之情形，
    而未於言詞辯論終結前聲明異議者，視為有前項之同意，刑
    事訴訟法第159條之5第1項、第2項分別定有明文。
二、本判決所引被告以外之人於審判外之供述證據筆錄，因檢察
    官於本院準備程序及審理時對該等證據均未爭執證據能力（
    見本院卷第154至155、234至235頁），被告於本院最後審理
    期日雖經合法傳喚未到庭，然其於本院準備程序時對該等證
    據亦未爭執證據能力（見本院卷第154至155頁），且迄至言
    詞辯論終結前均未聲明異議，本院審酌此等供述證據筆錄製
    作時之情況，並無違法不當及證明力明顯過低之瑕疵，認以
    之作為證據應屬適當，復經本院依法踐行調查證據程序，揆
    諸前開規定，本院認此等證據具有證據能力。又本判決所援
    引之其他文書、物證，因檢察官於本院準備程序及審理時對
    該等證據均未爭執證據能力（見本院卷第154至156、235至2
    37頁），被告於本院準備程序時對該等證據亦未爭執證據能
    力（見本院卷第154至156頁），且無證據證明係公務員違背
    法定程序所取得，亦無顯有不可信之情況或不得作為證據之
    情形，復經本院依法踐行調查證據之程序，自均具有證據能
    力。
參、認定被告犯罪事實所憑之證據及理由
一、被告於本院最後審理期日雖經合法傳喚未到庭，惟其於本院
    準備程序時坦承於如事實欄一所示時間，以網際網路連結至
    本案拍賣網站，以如事實欄一所示帳號刊登販賣二手iPhone
    XS銀色64G手機之訊息，告訴人於瀏覽本案拍賣網站得悉上
    開訊息即與被告聯繫，且約定好買賣價格等情，然矢口否認
    有何詐欺犯行，辯稱：我沒有詐欺，我確實有iPhoneXS銀色
    手機1支，是我的，我執行前有請我媽媽保管，後來我弟弟
    把手機賣掉了；當時和買家講的價錢是1萬2,500元，他只有
    給我2,500元，我要全部收費才能把手機給他，我和被害人
    是約定一開始就要匯全部款項，買家匯2,500元，我因有殘
    刑、地檢署已經通緝我了，我就不敢出貨怕被抓云云。
二、本院之判斷
(一)被告於如事實欄一所示時間，以LINE暱稱「蕭瑟夜雨」向網
    路虛擬遊戲幣商「小予星城幣商」稱要購買「458040星幣」
    3,500元，要求幣商陳志源提供代碼（LLL2014506811），被
    告並將該組代碼告知告訴人，告訴人即依被告指示，於109
    年5月24日17時11分許，委託友人至財神門市操作ibon而以3
    ,500元購買「458040星幣」；又告訴人所購買星幣之3,500
    元係先轉入洪文德郵局帳戶，再轉入陳麗如郵局帳戶，其後
    轉入陳麗真中國信託商業銀行帳戶，陳志源並將「458040星
    幣」轉讓被告等節，業據被告坦認在卷，且經證人即告訴人
    於警詢（見偵字卷第35至37頁）、證人洪文德於警詢（見偵
    字卷第16至18頁反面）、證人陳麗如於警詢（見偵字卷第19
    至22頁反面）、證人陳麗真於警詢（見偵字卷第23至26頁反
    面）、證人陳志源於警詢（見偵字卷第27至34頁）證述明確
    ，復有超商購買點數交易明細、中華郵政股份有限公司109
    年6月30日函及檢附資料、洪文德郵局存摺封面影本、陳麗
    真存摺封面影本等（見偵字卷第46、43至44、112至113頁）
    附卷可稽；又洪文德、陳麗如、陳麗真所涉刑法第339條之4
    第1項第2款、第3款加重詐欺取財罪嫌及洗錢防制法第15條
    第1項第2款洗錢罪嫌，業經臺灣屏東地方檢察署（下稱屏東
    地檢署）檢察官以110年度偵字第4967、4968號為不起訴處
    分確定，陳志源所涉刑法第339條之4第1項第2款、第3款加
    重詐欺取財罪嫌及洗錢防制法第15條第1項第2款洗錢罪嫌，
    則經橋頭地檢署檢察官以110年度偵字第6740號為不起訴處
    分確定等節，亦有洪文德、陳麗如、陳麗真、陳志源之本院
    被告前案紀錄表、屏東地檢署檢察官110年度偵字第4967、4
    968號不起訴處分書、橋頭地檢署檢察官110年度偵字第6740
    號不起訴處分書等存卷可考（見本院卷第105至126頁），此
    部分事實均堪認定。
(二)本案詐欺時間、方式之認定
　1.被告在本案拍賣網站，以帳號「00000000」刊登販賣二手iP
    honeXS銀色64G手機訊息部分，難認屬不實訊息
    (1)證人即告訴人於警詢證稱：我於109年5月20日在Carouse
       ll購物平台APP向1名賣家商討購買手機事宜，並承諾以1
       萬2,500元購買iPhoneXS銀色64G手機，協商過程彼此皆
       同意匯款3,500元，之後餘款以超商取貨後，確認無誤機
       況我就會立即轉帳餘款9,000元給賣家，但於3,500元轉
       帳過程，賣家的帳號有異常，導致無法順利轉帳，兩次
       交易皆被退款回我的帳戶；之後於5月24日，賣家告知商
       品已更換為別支手機，我也表示同意交易，交易金額改
       為1萬3,000元，此次交易，協議以代碼繳費的方式交易
       ，賣家給予我1組代碼（LLL2014506811）請我至超商列
       印繳款3,500元，我委託朋友於109年5月24日17時11分至
       臺南市○區○○○路0段000至000號財神門市付款後，賣家竟
       沒有在約定時間寄出商品，並且以不回應的方式面對我
       的訊息；「00000000000000000000.com」（處刑書誤載
       為「00000000000000000000.com」）資料是我於第2次與
       被告交易過程中，於Carousell平台向被告要求提供另外
       聯絡方式，他使用iPhone手機專屬內建聯繫APP稱為iMes
       sage而顯示在我手機訊息對方的帳號資料等情（見偵字
       卷第35、36頁反面），且有告訴人所提未登摺明細（見
       偵字卷第50頁反面至第52頁）、購買iPhone手機之對話
       紀錄（見偵字卷第52頁反面至第77頁反面、第77頁反面
       至第92頁）等在卷可按。堪認告訴人與被告聯繫購買iPh
       one手機過程中，業已將買賣標的由XS銀色64G手機，變
       更為XS MAX金色手機。
　　(2)證人即被告之弟陳家瑋於本院證稱：被告於109年間使用
       iPhoneXS銀色手機，被告沒有換過手機，都用同一支手
       機，那1支手機已經被我賣掉了，因為被告那時候現行犯
       進去關，我那時候有借被告一些錢，他沒告知我當初那
       支手機打算賣給人家，因為他被抓得很臨時，他進去關
       ，只剩下1支手機，我就把手機拿去賣掉，補貼自己，銀
       色手機賣的時間是109年11月19日等語（見本院卷第203
       至204、207頁），並有翻拍自陳家瑋手機內之消費者手
       機讓渡契約書（iPhoneXS銀色64G手機）照片為證（見本
       院卷第215頁）。證人陳家瑋業已證稱被告於109年間，
       確有iPhone XS銀色手機，之後被伊賣出等情。
　　(3)參諸被告於109年5月24日係以iPhone手機內建之iMessag
       e（帳號為00000000000000000000.com）私訊告訴人，且
       00000000000000000000.com帳號為被告所有等情，有告
       訴人所提iMessage對話紀錄（見偵字卷第77頁反面至第9
       2頁）、被告APPLE ID、美商APPLE手機公司回函調閱資
       料登記人（見偵字卷第48、49頁）等附卷可佐，尤足認
       被告於與告訴人聯繫時，確有iPhone手機可供聯繫。
　　(4)據上，被告在本案拍賣網站以帳號「00000000」刊登販
       賣二手iPhoneXS銀色64G手機之訊息時，既非無iPhoneXS
       銀色手機可供販賣，復於與告訴人聯繫買賣iPhone手機
       過程中，雙方已合意變更買賣標的為iPhoneXS MAX金色
       手機，自難因被告日後未將iPhoneXS MAX金色手機交付
       告訴人，即謂被告於網際網路刊登販售二手iPhoneXS銀
       色64G手機之訊息為不實，而認被告就此部分無履約真意
       或可能。被告辯稱：我確實有iPhoneXS銀色手機1支，是
       我的，我執行前有請我媽媽保管，後來我弟弟把手機賣
       掉了等節，堪可採信。
　　(5)被告雖曾於原審供稱：承認檢察官聲請簡易判決處刑之
       犯罪事實云云（見簡字卷第70頁）；且於檢察官變更起
       訴法條為刑法第339條之4第1項第3款以網際網路對公眾
       散布而犯詐欺取財罪後，於法官訊問：「對於檢察官變
       更起訴後之罪名你是承認犯罪還是否認犯罪？」時，仍
       供陳：「我承認犯罪」云云（見簡字卷第71頁），惟被
       告於本院既主張其確實持有iPhoneXS銀色64G手機而堅決
       否認刊登不實訊息，且被告於原審所承認之犯罪事實與
       卷內事證不符，據此，縱令被告於原審坦認此部分行為
       ，亦無從認被告犯刑法第339條之4第1項第3款加重詐欺
       罪，附此敘明。
　2.被告係以如事實欄一所示詐術詐欺告訴人　
　　(1)被告於警詢供稱：當有人跟我說要買手機時，我再向「
       小予星城」幣商說要購買遊戲幣，然後我再向要跟我買
       手機的人提供「小予星城」幣商所提供的代碼去超商繳
       費（列印帳單），向「小予星城」說要購買「3500元星
       幣（星幣名稱458040星幣）」並讓幣商提供代碼，是讓
       我繼續在星城玩博奕，此次有交易成功，我是請被害人
       去超商列印繳費單，但是我沒有寄出手機給被害人，我
       就直接在星城上將點數拿來博奕等語（見偵字卷第10頁
       反面）。
　　(2)證人陳家瑋於本院證稱：金色手機是我自己的，是XS MA
       X，被告那支是XS一般版，我是109年11月20日賣掉的，
       我是已經買好新手機才賣掉我的舊手機，我沒有委託被
       告幫我把金色手機處分掉，109年5月間沒有委託被告幫
       我把金色手機給賣掉或是出售，沒有把我的金色手機交
       給被告使用，一直都是我個人使用，也從來沒有授權或
       委託被告幫我出售等語（見本院卷第204至206頁）明確
       ，並有翻拍自陳家瑋手機內之消費者手機讓渡契約書（i
       PhoneXS MAX金色手機）照片為證（見本院卷第213頁）
       。堪認陳家瑋從未委託被告販賣該支iPhoneXS MAX金色
       手機，被告自身亦無iPhoneXS MAX金色手機，被告自始
       無iPhoneXS MAX金色手機可供販賣甚明。
    (3)據上，被告既無iPhoneXS MAX金色手機可供販賣，卻於1
       09年5月24日，以如事實欄一所示方式，對告訴人佯稱販
       售iPhoneXS MAX金色手機，致告訴人陷於錯誤而為被告
       購買星幣3,500元，被告就該支手機顯無履約之真意、可
       能，被告辯稱：當時和買家講的價錢是1萬2,500元，他
       只有給我2,500元，我要全部收費才能把手機給他，我和
       被害人是約定一開始就要匯全部款項，買家匯2,500元，
       我因有殘刑、地檢署已經通緝我了，我就不敢出貨怕被
       抓，我沒有詐欺云云，顯為卸責之詞，不足採信。
(三)綜上，本案事證明確，被告犯行堪以認定，應依法論科。
肆、法律適用
一、按刑法第339條第1項、第2項分別規定詐欺取財罪及詐欺得
    利罪，前者之行為客體係指財物，後者則指取得債權、免除
    債務、延期履行債務或提供勞務等財物以外之財產上不法利
    益（最高法院86年度台上字第3534號判決意旨參照）。又線
    上遊戲公司虛擬儲值之遊戲幣，並非現實可見之有形體財物
    ，而係供人憑以遊玩網路遊戲使用，屬具有財產上價值之利
    益。又被告係以iPhone手機內建之iMessage私訊與告訴人聯
    繫，繼而以如事實欄一所示詐術詐欺告訴人，此既屬被告與
    告訴人間之個人通訊，顯非不特定多數人得以共見共聞，自
    難以刑法第339條之4第1項第3款「以網際網路等傳播工具，
    對公眾散布而犯之」之要件相繩。據此，被告以iMessage私
    訊詐騙告訴人，致告訴人委由友人操作ibon而代被告向網路
    虛擬遊戲幣商「小予星城幣商」購買「458040星幣」3,500
    元，使陳志源誤認該3,500元乃被告自行匯付，遂依約轉讓
    上開星幣予被告，被告因而獲得免支付價金（免除或消滅己
    身所負應給付購買虛擬遊戲幣之價金債務）即可取得價值3,
    500元遊戲幣，被告所詐得之該遊戲幣既非屬實體上財物，
    而係供人網路遊戲之具有財產上價值之利益，自為刑法第33
    9條第2項所稱財產上利益。核被告所為，係犯刑法第339條
    第2項詐欺得利罪。檢察官於原審訊問時變更起訴法條，主
    張被告係犯刑法第339條之4第1項第3款以網際網路對公眾散
    布而犯詐欺取財罪云云（見簡字卷第70頁），顯有誤會，附
    此敘明。
二、被告雖為累犯，但不加重其刑
(一)被告前因妨害自由案件，經臺灣士林地方法院以102年度重
    訴字第2號判決處有期徒刑4月確定，於104年8月13日執行完
    畢等情，有本院被告前案紀錄表存卷可徵（見本院卷第39至
    40頁），其受徒刑執行完畢後，5年以內故意再犯本案有期
    徒刑以上之罪，為刑法第47條第1項所稱累犯。
(二)徵諸「有關累犯加重本刑部分，不生違反憲法一行為不二罰
    原則之問題。惟其不分情節，基於累犯者有其特別惡性及對
    刑罰反應力薄弱等立法理由，一律加重最低本刑，於不符合
    刑法第59條所定要件之情形下，致生行為人所受之刑罰超過
    其所應負擔罪責之個案，其人身自由因此遭受過苛之侵害部
    分，對人民受憲法第8條保障之人身自由所為限制，不符憲
    法罪刑相當原則，牴觸憲法第23條比例原則。於此範圍內，
    有關機關應自本解釋公布之日起2年內，依本解釋意旨修正
    之。於修正前，為避免發生上述罪刑不相當之情形，法院就
    該個案應依本解釋意旨，裁量是否加重最低本刑」（司法院
    釋字第775號解釋參照），又法院就符合累犯要件之被告，
    仍應以其是否有其特別惡性或對刑罰反應力薄弱等事由，妥
    適審酌被告所犯前後數罪間，關於前案之性質（故意或過失
    ）、前案徒刑之執行完畢情形（有無入監執行完畢、是否易
    科罰金或易服社會勞動）、再犯之原因、兩罪間之差異（是
    否同一罪質、重罪或輕罪）、主觀犯意所顯現之惡性及其反
    社會性等情，綜合判斷各別被告有無因加重本刑致生所受刑
    罰超過其所應負擔罪責之情形，裁量是否加重最低本刑。查
    被告前開構成累犯事由之案件為妨害自由案件，與本案詐欺
    得利犯行之犯罪類型、罪名、罪質、侵害法益、社會危害程
    度均屬不同，犯罪手段、動機亦顯屬有別，自難以被告上開
    前案科刑及執行紀錄，即認被告就本案犯行具有特別惡性，
    本院認於其所犯詐欺得利犯行之法定刑度範圍內，審酌各項
    量刑事由後，已足以充分評價被告本案所應負擔罪責，無加
    重其刑必要，檢察官於本院審理時僅引用本院被告前案紀錄
    表、刑案資料查註紀錄表主張被告為累犯（見本院卷第237
    至238頁），並未具體指出其他證明方法以供本院調查、判
    斷及裁量，爰不加重其刑，以符罪刑相當原則及比例原則。
伍、撤銷改判之理由
一、原審審理後，認被告犯罪事證明確，適用刑法第339條之4第
    1項第3款、第47條第1項，刑法施行法第1條之1第1項等規定
    予以論罪科刑，固非無見。惟原判決認定之犯罪事實為：被
    告意圖為自己不法之所有，基於以網際網路對公眾散布而詐
    欺取財之犯意，於109年5月20日前某時許，以網際網路連結
    至本案拍賣網站，以帳號「00000000」刊登販賣二手iPhone
    XS銀色64G手機之不實訊息，嗣有告訴人於本案拍賣網站瀏
    覽得知上開訊息，因誤信被告確有出售手機之意，雙方約定
    以1萬2,500元購買該手機云云（見原判決第1頁犯罪事實欄
    一第1至7行所載），且認被告係犯刑法第339條之4第1項第3
    款以網際網路對公眾散布而犯詐欺取財罪，此與本院認定之
    如事實欄一所示事實及被告所犯罪名（刑法第339條第2項）
    均屬有異，尚有未洽。被告以其並無詐欺犯行，而否認犯罪
    並提起上訴，雖無理由，然原判決既有前開可議之處，自屬
    無可維持，應由本院予以撤銷改判。
二、量刑
　　爰審酌被告正值青壯，不思循正當途徑獲取所需，竟於無販
    售iPhoneXS MAX金色手機之真意與可能之情況下，為獲取遊
    戲幣，向告訴人佯稱欲出售該手機，告訴人因而陷於錯誤而
    依被告指示代為支付遊戲幣之對價，所為業已侵害告訴人財
    產法益，且對社會治安造成相當影響，應予非難，惟考量被
    告業已償還告訴人3,500元，告訴人並表示願意原諒被告，
    請從輕處理等情，有原審公務電話紀錄表、華南商業銀行自
    動櫃員機明細表等在卷可稽（見易字卷第41、43頁），堪認
    被告業已彌補告訴人因其所為所蒙受損失，兼衡被告素行、
    犯罪動機、目的、手段，於本院自陳國中畢業之智識程度，
    現在士林夜市賣吃的，月收入大約2萬元，沒有家人要撫養
    之生活狀況（見本院卷第158頁）等一切情狀，量處如主文
    第2項所示之刑，並諭知易科罰金之折算標準。
三、沒收
　　按「犯罪所得，屬於犯罪行為人者，沒收之。但有特別規定
    者，依其規定」、「前2項之沒收，於全部或一部不能沒收
    或不宜執行沒收時，追徵其價額」、「犯罪所得已實際合法
    發還被害人者，不予宣告沒收或追徵」，刑法第38條之1第1
    項、第3項、第5項分別定有明文。又如犯罪所得已實際合法
    發還被害人，或被害人已因犯罪行為人和解賠償而完全填補
    其損害者，自不得再對犯罪行為人之犯罪所得宣告沒收，以
    免犯罪行為人遭受雙重剝奪（最高法院109年度台上字第406
    2號判決意旨參照）。查被告於本案所獲得者為價值3,500元
    之遊戲幣，而此遊戲幣乃告訴人支付購買，告訴人受有3,50
    0元損失，惟被告已償還告訴人3,500元，告訴人並表示願意
    原諒被告，請從輕處理等情，業如前述，是告訴人就本案因
    被告犯罪受害所形成之民事請求權實際上已獲滿足，行為人
    不再享有因犯罪取得之財產利益，財產利益已獲回復，與已
    經實際發還無異，依刑法第38條之1第5項規定，無庸再予宣
    告沒收、追徵。
陸、被告經合法傳喚，無正當理由不到庭，爰不待其陳述，逕行
    判決。
據上論斷，應依刑事訴訟法第371條、第369條第1項前段、第364
條、第299條第1項前段，判決如主文。
本案經檢察官黃孟珊聲請簡易判決處刑，檢察官林宏松到庭執行
職務。
中　　華　　民　　國　　111 　年　　8 　　月　　30　　日
                  刑事第十八庭  審判長法  官  何俏美
                                      法  官  葉乃瑋
                                      法  官  黃紹紘
以上正本證明與原本無異。
被告不得上訴。
檢察官如不服本判決，應於收受送達後20日內向本院提出上訴書
狀，其未敘述上訴之理由者並得於提起上訴後20日內向本院補提
理由書（均須按他造當事人之人數附繕本）「切勿逕送上級法院
」。
                                      書記官  顏淑華
中　　華　　民　　國　　111 　年　　9 　　月　　5 　　日

附錄本案論罪科刑法條全文
中華民國刑法第339條
意圖為自己或第三人不法之所有，以詐術使人將本人或第三人之
物交付者，處5年以下有期徒刑、拘役或科或併科50萬元以下罰
金。
以前項方法得財產上不法之利益或使第三人得之者，亦同。
前二項之未遂犯罰之。